【裁判字號】    96,易,2367
【裁判日期】    970116
【裁判案由】    竊盜
【裁判全文】
臺灣士林地方法院刑事判決              96年度易字第2367號
公  訴  人  臺灣士林地方法院檢察署檢察官
被      告  甲○○
                    （現另案於臺灣新店戒治所）
            丙○○
上列被告因竊盜案件，經檢察官提起公訴（96年度偵字第4116號
），被告於本院準備程序進行中，就被訴事實為有罪之陳述，經
裁定認本件宜以簡式審判程序審理，並判決如下：
    主  文
甲○○共同攜帶兇器竊盜，累犯，處有期徒刑捌月，減為有期徒
刑肆月，如易科罰金，以新台幣壹仟元折算壹日。
丙○○共同攜帶兇器竊盜，處有期徒刑陸月，如易科罰金，以新
台幣壹仟元折算壹日，減為有期徒刑參月，如易科罰金，以新台
幣壹仟元折算壹日。
    事  實
一、甲○○前因違反臺灣地區與大陸地區人民關係條例案件，經
    本院以94年度湖簡字第44號判決判處有期徒刑3 月，如易科
    罰金，以銀元300 元折算1 日確定，甫於民國94年7 月4 日
    易科罰金執行完畢，詎猶不知悔悟，與丙○○、黎子民（由
    檢察官另行偵辦）共同基於意圖為自己不法所有之犯意聯絡
    ，於96年3 月21日由黎子民以電話與甲○○合議約定，由甲○○先駕車至臺北市北投區○○○路○ 段400 號北投舊營區
    內竊取鐵製物品，得手後由黎子民負責找回收場變賣，黎子
    民則給付變賣所得部分金額作為報酬，議定後即由甲○○於
    96年3 月22日下午1 時許，駕駛以其妻乙○○名義承租之車
    號9770-FL 號自小貨車，搭載與之有犯意聯絡之丙○○至臺
    北市北投區○○○路○ 段400 號北投舊營區內，持其父親所
    有客觀上足供兇器使用之乙炔瓦斯筒、乙炔開關器等工具，
    焊燒截斷鐵欄杆、鐵捲門外殼等設施（毀損部分未據告訴）
    ，並竊取搬運該等鐵製物品、變電箱外殼至前揭自小貨車上
    放置，嗣為管理營區之謝昆吾發覺而報警，員警據報前往現
    場處理，當場查獲甲○○、丙○○，並於現場扣得乙炔瓦斯
    筒、開關器、乙炔電線3 綑等行竊工具，另於前開小貨車內
    查扣開口板手8 支、梅花板手3 支、螺絲起子3 支、砂輪機
    1 台、鉗子3 支、砂輪片19片、夾子1 支、開口活動板手1
    支、鐵鎚1 支、管子鉗1 支、三用電錶1 台、夾子鉗1 支、
    割玻璃器1 支、自製工具1 支、電鑽1 台、工具箱套筒等工
    具。
二、案經台北市政府警察局北投分局報請臺灣士林地方法院檢察
    署檢察官偵查起訴。
    理  由
一、按最重本刑為3 年以下有期徒刑、拘役或專科罰金之罪，以
    及刑法第320 條、第321 條之竊盜罪，經第二審判決者，不
    得上訴於第三審法院，刑事訴訟法第376 條第1 款、第2 款
    定有明文。又除簡式審判程序、簡易程序及第376 條第1 款
    、第2 款所列之罪之案件外，第一審應行合議審判，96年3
    月21日總統公布、同年月23日施行之刑事訴訟法第284 條之
    1 亦有明文。茲查被告甲○○、丙○○係犯刑法第321 條第
    1 項第3 款之加重竊盜罪，依上開規定得行獨任審判。又按
    簡式審判程序之證據調查，不受刑事訴訟法第159 條第1 項
    所定：「被告以外之人於審判外之言詞或書面陳述，不得作
    為證據。」之限制，此見同法第273 條之2 規定甚明，據此
    ，本件被告甲○○對於共同被告丙○○及被告丙○○對於共
    同被告甲○○，均屬被告以外之人，另證人謝昆吾、陳祈財
    、乙○○、許秀良亦為被告以外之人，渠等在警詢或偵訊時
    所為之證述，雖均屬被告以外之人於審判外所為之陳述，依
    上開規定，亦得作為證據，先予敘明。
二、上開犯罪事實，業據被告甲○○、丙○○於本院準備程序及
    審理時坦承不諱（見本院97年1 月2 日準備程序筆錄及同日
    審判筆錄），核與證人即被害人謝昆吾於警詢時所為之指訴
    （見96年度偵字第4116號卷第19頁至第21頁）及證人陳祈財
    、乙○○、許秀良於警詢、偵查中證述情節（見同上偵查卷
    第26至第27頁、第31至32頁、第133 頁）互核大致相符，復
    有行竊之工具乙炔瓦斯筒、乙炔開關器、乙炔電線等物扣案
    及臺北市政府警察局北投分局扣押筆錄、扣押物品目錄表、
    贓物認領保管單1 紙、現場查獲照片14張、國防部軍備局工
    程營產中心北部地區營產管理處96年5 月29日函、小貨車出
    租合約書1 份、遠傳電信股份有限公司0000000000號行動電
    話通聯紀錄1 份附卷可稽（見同上偵查卷第28-30 頁、第34
    -35 頁、第38頁、第39至第45頁、第58頁、第79-96 頁、第
    112 頁），足認被告自白與事實相符，堪以採信。本件事證
    明確，被告彼等犯行均堪以認定，應依法論科。
三、查被告甲○○與丙○○行竊時所攜帶之乙炔瓦斯筒、開關器
    等物，可焊燒截斷鐵製物品，客觀上足以對人之生命、身體
    構成危險，具有危險性，自屬兇器；又攜帶兇器竊盜罪，只
    要於竊盜時攜帶兇器，即構成加重竊盜罪，而不以取出兇器
    犯之為必要，亦不以攜帶之初有持以行兇之意圖為限（最高
    法院94年度臺上字第3149號判決參照）。次按刑法分則或刑
    法特別法中規定之結夥二人或三人以上之犯罪，應以在場共
    同實施或在場參與分擔實施犯罪之人為限，不包括同謀共同
    正犯在內。司法院大法官會議釋字第109號解釋「以自己共
    同犯罪之意思，事先同謀，而由其中一部分之人實施犯罪之
    行為者，均為共同正犯」之意旨，雖明示將「同謀共同正犯
    」與「實施共同正犯」併包括於刑法總則第28條之「正犯」
    之中，但此與規定於刑法分則或刑法特別法中之結夥犯罪，
    其態樣並非一致（最高法院76年台上字第7210號判例意旨參
    照）。查案外人黎子民事前固曾與被告甲○○共謀竊盜，並
    推由被告甲○○、丙○○至現場實施，因現場行竊者僅2 人
    ，因認案外人黎子民雖與被告甲○○、丙○○2 人為共同正
    犯，但尚無成立刑法第321 條第1 項第4 款罪名，先予敘明
    。
四、核被告甲○○、丙○○所為，均係犯刑法第321 條第1 項第
    3 款攜帶兇器竊盜罪。被告甲○○、丙○○與黎子民間，有
    犯意之聯絡，行為之分擔，均為共同正犯。又被告甲○○前
    曾受如事實欄所載有期徒刑之執行，此有臺灣高等法院被告
    前案紀錄表附卷可考，其於有期徒刑之執行完畢後，5 年以
    內故意再犯本件有期徒刑以上之罪，為累犯，應依刑法第47
    條第1 項之規定加重其刑。爰審酌被告甲○○曾有多次竊盜
    犯罪前科，素行不佳，被告2 人正值青壯年，不思正途營生
    ，竟冀望不勞而獲竊取他人財物，另審酌其所犯情節、竊得
    之財物價值、犯罪之手段、犯後坦承犯行之態度等一切情狀
    ，分別量處如主文所示之刑。又被告等均係於96年4 月24日
    以前犯本罪，應依中華民國96年罪犯減刑條例第2 條第1 項
    第3 款之規定減其宣告刑期2 分之1 ，並均諭知其易科罰金
    之折算標準，以示懲儆。
五、至於扣案乙炔瓦斯筒、乙炔開關器、乙炔電線3 綑，雖係供
    被告甲○○、丙○○為本案犯罪所用之物，然被告甲○○、
    丙○○均否認係渠等所有，尚乏證據證明渠等所供不實，復
    非屬違禁物，故不予宣告沒收，另於小貨車上查扣之板手8
    支、梅花板手3 支、螺絲起子3 支、砂輪機1 台、鉗子3 支
    、砂輪片19片、夾子1 支、開口活動板手1 支、鐵鎚1 支、
    管子鉗1 支、三用電錶1 台、夾子鉗1 支、割玻璃器1 支、
    自製工具1 支、電鑽1 台、工具箱套筒等物，被告甲○○、
    丙○○均否認為彼等所有，並供本件竊盜案件所使用之物，
    本院自無從諭知沒收，併此敘明。
據上論斷，應依刑事訴訟法第273 條之1 、第299 條第1 項前段
，刑法第28條、第321 條第1 項第3 款、第47條第1 項、第41條
第1 項前段，中華民國96年罪犯減刑條例第2 條第1 項第3 款、
第7 條、第9 條，判決如主文。
本案經檢察官洪三到庭執行職務
中    華    民    國    97    年    1     月    16    日
                  刑事第七庭法  官  汪梅芬
以上正本證明與原本無異。
如不服本判決應於收受本判決後10日內向本院提出上訴書狀，其
未敘述上訴理由者，並得於提起上訴後10日內向本院補提理由書
狀（均須按他造當事人之人數附繕本。）
                            書記官  張馨尹
中    華    民    國    97    年    1     月    16    日
附錄本案論罪科刑依據法條全文
中華民國刑法第321條
犯竊盜罪而有左列情形之一者，處6月以上、5年以下有期徒刑：
一  於夜間侵入住宅或有人居住之建築物、船艦或隱匿其內而犯
    之者。
二  毀越門扇、牆垣或其他安全設備而犯之者。
三  攜帶兇器而犯之者。
四  結夥三人以上而犯之者。
五  乘火災、水災或其他災害之際而犯之者。
六  在車站或埠頭而犯之者。
前項之未遂犯罰之。


司法院資訊處製作；財團法人民間司法改革基金會備份。
